臺灣高等法院高雄分院刑事判決　　　　96年度上訴字第1744號
上　訴　人　臺灣屏東地方法院檢察署檢察官
被　　　告　甲○○
　　　　　　　　　　現於台灣高雄監獄執行中
上列上訴人因被告違反毒品危害防制條例案件，不服臺灣屏東地
方法院96年度訴字第350 號中華民國96年6 月29日第一審判決（
起訴案號：臺灣屏東地方法院檢察署96年度毒偵字第357 號），
提起上訴，本院判決如下：
    主  文
原判決撤銷。
甲○○施用第一級毒品，累犯，處有期徒刑壹年捌月，減為有期
徒刑拾月。扣案之第一級毒品海洛因壹包（淨重零點零柒公克、
包裝重零點貳伍公克）沒收銷燬之。又施用第二級毒品，累犯，
處有期徒刑壹年，減為有期徒刑陸月。應執行有期徒刑壹年月
，扣案之第一級毒品海洛因壹包（淨重零點零柒公克、包裝重零
點貳伍公克）沒收銷燬之。
    事  實
一、甲○○曾於民國93年間因竊盜案件，經台灣高雄地方法院93
    年度易字第111 號判處有期徒刑1 年4 月確定，甫於94年10
    月10日縮短刑期執行完畢；又於92年間，因施用毒品案件，
    經臺灣高雄地方法院92年度毒聲字第943 號裁定送觀察、勒
    戒後，認無繼續施用毒品之傾向，於92年3 月7 日釋放出所
    ，且由臺灣高雄地方法院檢察署檢察官於92年3 月7 日以92
    年度毒偵字第1075號為不起訴處分確定；又因施用毒品案件
    ，經臺灣高雄地方法院95年度訴字第3929號判處應執行有期
    徒刑1 年確定（現仍在執行中）。詎其仍不知戒絕，又基於
    施用第一級毒品海洛因之犯意，於96年2 月17日15時許，在
    屏東縣萬丹鄉「竹惠宮」，以將第一級毒品海洛因稀釋後注
    入針筒，再注射血管之方式，施用第一級毒品海洛因1 次；
    另基於施用第二級毒品甲基安非他命之犯意，於96年2 月15
    日9 時許，在其位於位於高雄縣大寮鄉○○街123 號住處以
    將毒品甲基安非他命置於吸食器內，下方點火加熱燒烤，再
    以口鼻吸食蒸發氣體之方式，施用第二級甲基安非他命1 次
    。嗣於同年2 月17日17時40分許，為警在屏東縣萬丹鄉「竹
    惠宮」旁查獲，並扣得第一級毒品海洛因1 包（淨重0.07公
    克、包裝重0.25公克）。
二、案經屏東縣警察局屏東分局報請臺灣屏東地方法院檢察署檢
    察官偵查起訴。
    理  由
一、上揭事實，業據被告甲○○（下稱被告）於本院及原審審理
    中坦承不諱，而被告為警查獲後經採尿送驗結果，確呈嗎啡
    、甲基安非他命陽性反應，有台灣檢驗科技股份有限公司濫
    用藥物尿液檢驗報告1 份在卷可稽。又上開扣案之白粉，經
    送請專業機構鑑定結果，確屬第一級毒品海洛因（淨重0.07
    公克、包裝重0.25公克），亦有法務部調查局96年3 月27日
    調科壹字第09623028140 號鑑定通知書附卷可按，足認被告
    之自白，應與事實相符，堪予採信。又被告前於92年間，因
    施用毒品案件，經臺灣高雄地方法院92年度毒聲字第943 號
    裁定送觀察、勒戒後，認無繼續施用毒品之傾向，於92年3
    月7 日釋放出所，且由臺灣高雄地方法院檢察署檢察官於92
    年3 月7 日以92年度毒偵字第1075號為不起訴處分確定；又
    因施用毒品案件，經臺灣高雄地方法院95年度訴字第3929號
    判處應執行有期徒刑1 年確定，有臺灣高等法院被告前案紀
    錄表可參，是本件被告施用第一級、第二級毒品之犯行，自
    應依法論科。
二、按海洛因、甲基安非他命各係毒品危害防制條例所定之第一
    級、第二級毒品，不得非法施用。是核被告所為，係犯毒品
    危害防制條例第10條第1 項之施用第一級毒品罪、第10條第
    2 項之施用第二級毒品罪。被告為施用毒品海洛因、甲基安
    非他命而分別持有各該毒品之低度行為，已為其施用之高度
    行為所吸收，均不另論罪。又被告曾於93年間，因竊盜案件
    ，經台灣高雄地方法院以93年度易字第111 號判處有期徒刑
    1 年4 月確定，甫於94年10月10日縮短刑期執行完畢，有臺
    灣高等法院被告前案紀錄表在卷可考，其於有期徒刑執行完
    畢5 年內故意再犯本件有期徒刑以上之2 罪，均屬累犯，應
    依刑法第47條第1項 規定，各予加重其刑。被告所犯上開2
    罪，犯意各別，行為互殊，應予分論併罰。
三、原審予被告論罪科刑，固非無見；惟查：被告所犯上開施用
    第一級、第二級毒品等2 罪，其犯罪時間均在96年4 月24日
    以前，是依中華民國九十六年罪犯減刑條例第2 條第1 項第
    2 款之規定，應予減刑，原審未及適用，容有不合。公訴人
    執此提起上訴，指摘原判決不當，為有理由，自應由本院將
    原判決撤銷改判。爰審酌被告有毒品、竊盜前科，且歷經毒
    品戒斷之保安處分程序已如前述，仍未能徹底戒除毒癮，顯
    見其意志不堅，有違政府訂定毒品危害防制條例之美意及犯
    後態度等一切情狀，就施用第一級毒品罪量處有期徒刑1 年
    8 月；施用第二級毒品罪量處有期徒刑1 年。又被告所犯上
    開第一級、第二級毒品等罪，其犯罪時間均在96年4 月24日
    以前，是依中華民國九十六年罪犯減刑條例第2 條第1 項第
    2 款之規定，均應減其刑期二分之一即分別為有期徒刑10月
    （施用第一級毒品海洛因罪）、6 月（施用第二級毒品甲基
    安非他命罪），並定其應執行刑為有期徒刑1 年3 月。扣案
    之第一級毒品海洛因1 包（淨重0.07公克、包裝重0.25公克
    ），為查獲之毒品（包裝袋部分，因與毒品無析離之必要，
    應整體視為毒品），應依毒品危害防制條例第18條第1 項前
    段之規定，宣告沒收銷燬之。
據上論斷，應依刑事訴訟法第369 條第1 項前段、第364 條、第
299 條、第273 條之1 第1 項，毒品危害防制條例第10條第1 項
、第2 項、第18條第1 項前段，刑法第11條、第47條第1 項、第
51條第5 款，中華民國九十六年罪犯減刑條例第2 條第1 項第2
款、第7 條、第10條，判決如主文。
本案經檢察官王登榮到庭執行職務。
中　　華　　民　　國　　96　　年　　9 　　月　　27　　日
                  刑事第四庭    審判長法  官  蕭權閔
                                      法  官  李嘉興
                                      法  官  吳進寶
以上正本證明與原本無異。
施用第二級毒品部分不得上訴。
施用第一級毒品部分，如不服本判決應於收受本判決後10日內向
本院提出上訴書狀，其未敘述上訴理由者，並得於提起上訴後10
日內向本院補提理由書狀（均須按他造當事人之人數附繕本）「
切勿逕送上級法院」。
中　　華　　民　　國　　96　　年　　9 　　月　　27　　日
                                      書記官  林佳蓉
附錄本判決論罪科刑法條：
毒品危害防制條例第10條第1、2 項
施用第一級毒品者，處6 月以上5 年以下有期徒刑。
施用第二級毒品者，處3 年以下有期徒刑。
